
---
title: "Visualisation des sites de priorité pour la faune et leurs aires respectives"
output: pdf_document
---

```{r package_setup, echo = FALSE, message = FALSE, warning = FALSE}
knitr::opts_chunk$set(echo = FALSE, message = FALSE, warning = FALSE)

knitr::opts_chunk$set(
  fig.width = 9,   # increase width
  fig.height = 9,
  out.width = "100%"   # VERY IMPORTANT
)

library(sf)
library(dplyr)
library(ggplot2)
library(janitor)
library(patchwork)
library(forcats)
```


```{r data-loading}
faune <- st_read("../../../DATAS/FFP_SITES_PRIORITAIRES_FAUNE.shp", quiet = TRUE) 
communes <- st_read("../../../DATAS/commune/AGGLO_COMMUNES.shp", quiet = TRUE)
```

```{r geometry}

centroids <- st_centroid(faune)

coords <- st_coordinates(centroids)

faune_clean <- faune %>%
  filter(coords[,1] > 2000000)

bbox_faune <- st_bbox(faune_clean)
```



```{r fig.height=14}
unicolor <- "#00f7ff"#"#fbff00"
facettes <- ggplot() +
  geom_sf(
    data = communes,
    fill = "grey35",
    color= "grey30"
  )+
  geom_sf(
    data = faune_clean #|>
      #filter(GROUPE_TAX != "Mammifère") 
      ,
    aes(fill = GROUPE_TAX,  
        color = GROUPE_TAX)
        
  ) +
    coord_sf(
    xlim = c(bbox_faune["xmin"], bbox_faune["xmax"]),
    ylim = c(bbox_faune["ymin"], bbox_faune["ymax"]),
    expand = FALSE
  )+
  scale_colour_manual(
    values = c(
      "Mammifère" = unicolor,
      "Insecte" = unicolor,
      "Mollusque" = unicolor,
      "Reptiles" = unicolor,
      "Oiseaux" = unicolor,
      "mustélidé" = unicolor,
      "Chiroptères" = unicolor
    )
  ) +
    scale_fill_manual(
    values = c(
      "Mammifère" = unicolor,
      "Insecte" = unicolor,
      "Mollusque" = unicolor,
      "Reptiles" = unicolor,
      "Oiseaux" = unicolor,
      "mustélidé" = unicolor,
      "Chiroptères" = unicolor
    )
  ) +
  facet_wrap(~GROUPE_TAX )+
  theme_minimal() +
  theme(
    legend.position = "none"
  ) +
  theme(
    plot.margin = margin(0,0,0,0),
    panel.spacing = unit(1, "lines"),
    strip.background = element_blank(),
    strip.text = element_text(margin = margin(0,0,0,0)),
    legend.position = "none"
  )+
  theme(
    plot.margin = margin(30, 0, 0, 0)
  )+
  theme(
    #plot.title = element_blank(),
    #plot.title = element_text(size = 30),
    #plot.subtitle = element_text(size = 20),

    #axis.title.x = element_text(size = 50),
    #axis.title.y = element_text(size = 50),
    strip.text = element_text(size = 18),
    axis.text.x = element_text(size = 9),
    axis.text.y = element_text(size = 12)
  )








fusion <- ggplot() +
  geom_sf(
    data = communes,
    fill = "grey20",
    color= "grey15"
  )+
  geom_sf(
    data = faune_clean|>
      filter(! (GROUPE_TAX %in% c("Chiroptères","Insecte","Oiseaux","Reptiles"))) ,
    aes(fill = GROUPE_TAX,  
        color = GROUPE_TAX
    )
        
  ) +
    coord_sf(
    xlim = c(2499000, 2515000), #c(2484000, 2515000),
    ylim = c(1118000, 1125000), #c(1110000, 1130000),
    expand = FALSE
  )+
scale_colour_manual(
    values = c(
      "Mammifère" = "#f700ff",
      "Insecte" = NA,
      "Mollusque" = "#00e1ff",
      "Reptiles" = NA,
      "Oiseaux" = NA,
      "mustélidé" = "#01cc01",
      "Chiroptères" = NA
    )
  ) +
    scale_fill_manual(
    values = c(
      "Mammifère" = "#f700ff",
      "Insecte" = NA,
      "Mollusque" = "#00e1ff",
      "Reptiles" = NA,
      "Oiseaux" = NA,
      "mustélidé" = "#01cc01",
      "Chiroptères" = NA
    )
  ) +
  labs(
    fill = "Taxa",
    subtitle = "\n\nZoom sur les régions prioritaires pour les mammifères"
  ) +
 # theme_minimal() + 
  guides(
    color = "none"
  ) +
  theme(
    plot.margin =  margin(0, 0, 0, 0)
  )+
  theme(
    #plot.title = element_blank()
    #plot.title = element_text(size = 30),
    #plot.subtitle = element_text(size = 20),

    #axis.title.x = element_text(size = 50),
    #axis.title.y = element_text(size = 50),

    axis.text.x = element_text(size = 9),
    axis.text.y = element_text(size = 12)
  )

(facettes #/ fusion
) +
  plot_layout(
    heights = c(6, 6),
  ) +
  plot_annotation(
    title = "Sites prioritaires pour la faune",
    subtitle = "distribution géographique des aires par groupe taxonomique"
  ) &
  theme(
    #plot.title = element_blank()
    plot.title = element_text(size = 30),
    plot.subtitle = element_text(size = 20),

    #axis.title.x = element_text(size = 50),
    #axis.title.y = element_text(size = 50),

    axis.text.x = element_text(size = 9),
    axis.text.y = element_text(size = 12)
  )


```

## Commentaires techniques : 
La difficulté avec ces données est la superposition des régions ainsi que la disparité des aires entre les groupes taxonomiques.
La représentation des données sur une seule carte avec des couleurs distinctes ne permet pas d'apprécier la distribution spatiales des aires de chaque groupe , faute de 
couleurs contrastantes. Il a donc été choisi de décomposer la visualisation en facettes pour chaque groupe 
taxonomique afin de pouvoir très clairement distinguer leur différence de répartition. Le choix des couleurs a également été sujet à de nombreux
essais, le fond foncé est celui qui permet le mieux de distinguer les points notamment pour les mustélidés , mais aussi pour les mammifères et les mollusques qui semblent autrement inexistants.
La taille des labels et des légendes a été agrandi pour améliorer la lisibilité. Un zoom sur la région ou se trouve les mammifères a été tenté 
pour montrer qu'ils sont bien présent mais cela causait une  surcharge visuelle puisque leurs aires restent quasiment invisibles dans le zoom.




```{r}
area_by_taxa <- faune_clean |>
  group_by(GROUPE_TAX) |>
  summarise(total_area =  as.numeric(sum(st_area(geometry), na.rm = TRUE))) 


```

```{r}
ggplot(
  data = area_by_taxa,
  mapping = aes(
      x = total_area ,
      y = forcats::fct_reorder(GROUPE_TAX, total_area)
  )
) +
  # stem (line from 0 to value)
  geom_segment(
    aes(x = 0, xend = total_area, yend = GROUPE_TAX),
    colour = "#2c7fb8"
  ) +

  # dot (value marker)
  geom_point(
    colour = "#41b6c4",
    size = 3
  ) +

  #theme_minimal(base_size = 14) +

  labs(
    title = "Distribution de l'aire totale entre groupes taxonomiques",
    x = expression("Aire (m"^2*")"),
    y = NULL
  ) +
  scale_x_log10(
    labels=function(x) paste0(x/1e3, "k")
  ) +
  theme(
    plot.title = element_text(size = 20),
    axis.text.x = element_text(size = 12),
    axis.text.y = element_text(size = 12)
  )


```

## Commentaires techniques : 
Ici on regarde les aires allouées à chaque groupe. Les mammifères et les mollusques étant fortement mis de côtés l'échelle a été mise 
en log afin qu'ils apparaissent effetivement.  Les labels d'échelles sont réécrit avec un k en préfixe plutôt 
qu'en écriture scientifique ce qui facilite la lecture. Les groupes taxonomiques ont été triés afin de pouvoir directement identifier les groupes
qui sont les plus / moins priorisés et comparer quantitativement. 

